【裁判字號】    97,易,560
【裁判日期】    971023
【裁判案由】    贓物等
【裁判全文】
臺灣嘉義地方法院刑事判決               97年度易字第560號
公  訴  人  臺灣嘉義地方法院檢察署檢察官
被      告  丙○○
                    (現於臺灣嘉義監獄鹿草分監另案執行中)
            戊○○
上列被告等因竊盜等案件，經檢察官提起公訴（96年度偵字第62
54號、96年度偵字第6759號），被告等於準備程序中就被訴事實
為有罪之陳述，經本院裁定改依簡式審判程序審理，判決如下：
    主  文
丙○○犯竊盜罪，累犯，處有期徒刑陸月，如易科罰金，以新台
幣壹仟元折算壹日；減為有期徒刑月，如易科罰金，以新台幣
壹仟元折算壹日。又犯竊盜罪，累犯，處有期徒刑伍月，如易科
罰金，以新台幣壹仟元折算壹日；減為有期徒刑貳月又拾伍日，
如易科罰金，以新台幣壹仟元折算壹日。應執行有期徒刑伍月，
如易科罰金，以新台幣壹仟元折算壹日。
戊○○犯故買贓物罪，處有期徒刑貳月，如易科罰金，以新台幣
壹仟元折算壹日；減為有期徒刑壹月，如易科罰金，以新台幣壹
仟元折算壹日。
    犯罪事實及理由
一、本件犯罪事實：
(一)丙○○前因違反毒品危害防制條例案件，經本院以90年度訴
    字第659 號判決判處有期徒刑7 月確定；又因違反毒品危害
    防制條例案件，經本院以91年度訴字第630 號判決判處有期
    徒刑1 年4 月確定；再因搶奪案件，經本院以92年度訴字第
    222 號判決判處有期徒刑1 年2 月確定；後2 罪經裁定應執
    行有期徒刑2 年5 月確定，與第1 罪接續執行，於民國94年
    10月11日縮短刑期假釋付保護管束出監，95年3 月15日保護
    管束期滿，未經撤銷假釋，所餘未執行之刑以已執行完畢論
    。詎丙○○猶不知悔改，意圖為自己不法之所有，於96年1
    月22日12時許，騎乘不知情之詹新昌所有車牌號碼ZUP-031
    號輕型機車，前往嘉義縣中埔鄉和美村復興新村79之28號旁
    停車場，徒手竊取甲○○、丁○○所有之鋁梯3 組，得手後
    隨即與不知情之何俊賢（由檢察官另為不起訴處分）分別騎
    乘車牌號碼ZUP-031 號、WGH-382 號輕型機車，於同日16時
    許，將上開鋁梯載往址設於嘉義縣中埔鄉○○村○○路○ 段
    151 之1 號之東洋資源回收場，以新台幣（下同）7,380 元
    之價格，售予該回收場負責人戊○○。戊○○明知上開鋁梯
    係來路不明之贓物，仍基於買受贓物之故意，以7,380 元之
    代價購買之。
(二)丙○○復另基於意圖為自己不法所有之犯意，於96年3 月10
    日7 時許，騎乘上開機車前往嘉義縣中埔鄉和睦村司公3
    之6 號之宜冠花卉農園，自農園旁無圍牆之處進入農園內，
    徒手竊取乙○○所有放置於未上鎖之倉庫內之電纜線3 綑、
    抽水馬達1 個等物（侵入建築物部分未據告訴），得手後隨
    即騎乘上開機車將竊得之物品載往址設於嘉義縣中埔鄉○○
    村○○路1380地號之廣陽資源回收場，以1,200 元之價格售
    予該回收場負責人邱譚地（由檢察官另為不起訴處分）。嗣
    丙○○於其96年3 月10日之竊盜犯行未經有偵查犯罪職權之
    公務員發現前，於96年7 月18日在嘉義縣警察局刑警大隊製
    作警詢筆錄，警員詢問其有無涉犯未被查獲之案件時，主動
    供承本次竊盜犯行，自首而接受裁判。
(三)案經嘉義縣警察局移送以及嘉義縣警察局中埔分局報請臺灣
    嘉義地方法院檢察署檢察官偵查起訴。
二、本件被告丙○○所涉犯者為刑法第320 條第1 項之竊盜罪，
    被告戊○○所涉犯者為刑法第349 條第2 項之故買贓物罪，
    均非死刑、無期徒刑、最輕本刑為3 年以上有期徒刑之罪或
    高等法院管轄第一審案件。本院行準備程序時，被告2 人均
    就被訴事實為有罪之陳述，經告知簡式審判程序之旨，並聽
    取檢察官及被告2 人之意見後，本院爰依刑事訴訟法第273
    條之1 第1 項裁定行簡式審判程序。故本件簡式審判程序之
    證據調查，依刑事訴訟法第273 條之2 之規定，不受同法第
    159 條第1 項、第161 條之2 、第161 條之3 、第163 條之
    1 以及第164 條至第170 條規定之限制，合先敘明。
三、認定犯罪事實所憑證據：
(一)被告丙○○於警詢中之自白，以及被告2 人於偵查及本院審
    理中之自白（見嘉義縣警察局警卷第1 至5 頁，6254號偵卷
    第27、41至42頁，本院卷第43、52頁）。
(二)被害人甲○○、丁○○、乙○○，以及證人邱譚地、詹新昌
    、何黃金芽於警詢中之證述（見中埔分局警卷第1 至4 、8
    至11頁，嘉義縣警察局警卷第6 至10、15至18頁），共同被
    告丙○○於警詢中就被告戊○○故買贓物部分所為證述（見
    嘉義縣警察局警卷第3 頁）。
(三)被害人乙○○出具之被害報告單、被害人甲○○出具之贓物
    認領保管單各1 紙（見嘉義縣警察局警卷第19頁、中埔分局
    警卷第12頁）；96年1 月22日竊盜現場照片、路口監視錄影
    畫面翻拍照片及96年1 月22日東洋資源回收場監視錄影畫面
    翻拍照片12張（見中埔分局警卷第17至22頁）；96年3 月10
    日竊盜現場及監視錄影畫面翻拍照片4 張（見嘉義縣警察局
    警卷第26至27頁）。
四、論罪科刑：
(一)被告丙○○部分：
 1、核：(1)被告丙○○前揭96年1 月22日所為，係犯刑法第320
    條第1 項之竊盜罪。另就其96年3 月10日所為竊盜犯行，被
    告丙○○於本院審理中供稱因上開農園鐵門處設有監視器，
    故其係自農園旁無圍牆之處直接進入農園內行竊（見本院卷
    第43頁），而由卷附宜冠花卉農園鐵門處96年3 月10日監視
    錄影畫面翻拍照片（見嘉義縣警察局警卷第26頁）可知該處
    確實設有監視器，堪認被告上開所辯尚非子虛；公訴意旨雖
    依被害人乙○○於警詢中之證述，認被告丙○○係翻越鐵門
    進入上開農園竊盜，而犯刑法第321 條第1 項第2 款之踰越
    安全設備竊盜罪，惟被害人乙○○係在案發後始發覺失竊而
    報案，並未親見被告丙○○行竊過程，此外亦無證據足認被
    告丙○○係翻越鐵門入內行竊，是公訴意旨上開認定尚有誤
    解，應認被告丙○○此部分亦係犯刑法第320 條第1 項之竊
    盜罪；因基本社會事實相同，本院自得變更起訴法條予以審
    理。(2)被告丙○○有如犯罪事實欄所載前案紀錄，有其臺灣
    高等法院被告前案紀錄表在卷可佐，其於受徒刑之執行完畢
    後5 年內，故意再犯本件有期徒刑以上之2 罪，均應依刑法
    第47條第1 項論以累犯，並均加重其刑。(3)被告丙○○96年
    3 月10日所犯竊盜案，被害人乙○○雖於96年4 月30日即赴
    警局製作筆錄，惟斯時其僅知物品失竊，而未指明犯罪嫌疑
    人（見嘉義縣警察局警卷第15至16頁），嗣於96年7 月18日
    被告丙○○在嘉義縣警察局刑警大隊製作警詢筆錄，警員詢
    問其有無涉犯未被查獲之案件時，被告丙○○始主動供承本
    次竊盜犯行，有其警詢筆錄在卷可憑（見嘉義縣警察局警卷
    第2 頁），參以其嗣後並未逃避本件偵查及審理程序，應認
    其係對於未經發覺之96年3 月10日竊盜案自首而接受裁判，
    爰依刑法第62條前段之規定減輕其刑，並先加重後減輕之；
    至被告丙○○於96年7 月18日警詢中，雖亦主動供承涉犯上
    開96年1 月22日之竊盜案，惟該次竊盜案在被告丙○○主動
    供承前，中埔分局警員已經由被害人甲○○、買受贓物之被
    告戊○○所提供之東洋資源回收場監視錄影帶，知悉係騎乘
    車牌號碼ZUP-031 號、WGH-382 號輕型機車者涉案，並於詢
    問車牌號碼ZUP-031 號機車之車主即被告丙○○之兄詹新昌
    後，得知該輛機車平日均係由被告丙○○使用，因而查知被
    告丙○○涉案（見被害人甲○○96年1 月22日警詢筆錄、被
    告戊○○96年1 月31日警詢筆錄、證人詹新昌96年2 月14日
    警詢筆錄），並報請檢察官於96年7 月12日簽發拘票拘提被
    告丙○○（見中埔分局警卷第35至36頁），自不合於自首之
    要件，而不得減輕其刑，附此敘明。(4)另被告丙○○所犯上
    開2 罪，犯意各別，行為互殊，應予分論併罰。
 2、爰依被告丙○○之供述（見本院卷第56頁）及卷附臺灣高等
    法院被告前案紀錄表，審酌：被告丙○○國中肄業之智識程
    度，入監前從事木工，與母親、大哥、2 個女兒、弟弟及弟
    媳同住之生活狀況，有毒品、搶奪、竊盜等前案紀錄，素行
    非佳，正值青壯，不思勞動獲取報酬，因缺錢花用即數度行
    竊之犯罪動機、手段，及其犯後坦承本件犯行，態度尚稱良
    好等一切情狀，認公訴人求處被告丙○○有期徒刑1 年4 月
    ，稍有過重，應就其96年1 月22日、96年3 月10日所犯竊盜
    罪分別量處有期徒刑6 月、5 月，並均諭知易科罰金之折算
    標準，以示懲儆。
 3、按犯罪在96年4 月24日以前者，除本條例另有規定外，有期
    徒刑減其刑二分之一。依本條例應減刑之罪，未經判決確定
    者，於裁判時，減其宣告刑。中華民國九十六年罪犯減刑條
    例第2 條第1 項、第7 條第1 項分別定有明文。被告丙○○
    所犯上開2 罪，其犯罪時間均在96年4 月24日以前，復無不
    得減刑之例外情形，爰依上開減刑條例之規定，均減其宣告
    刑如主文所示，並均諭知減刑後易科罰金之折算標準，暨定
    其應執行之刑及執行刑易科罰金之折算標準。
(二)被告戊○○部分；核被告戊○○所為，係犯刑法第349 條第
    2 項之故買贓物罪。爰依被告戊○○之供述（見本院卷第56
    頁）及卷附其臺灣高等法院被告前案紀錄表，審酌：被告戊○○國中畢業之智識程度，目前經營資源回收場、獨自居住
    之生活狀況，有竊盜之前案紀錄，及其犯罪動機、目的，於
    偵查及本院審理中均坦承犯行之犯後態度等一切情狀，量處
    如主文所示之刑，並諭知易科罰金之折算標準。另被告戊○○所犯本件故買贓物罪，其犯罪時間亦在前述減刑基準日即
    96年4 月24日以前，復無不得減刑之例外規定，爰依前引減
    刑條例之規定減其宣告刑如主文所示，並諭知減刑後易科罰
    金之折算標準。
五、依刑事訴訟法第273 條之1 第1 項、第299 條第1 項前段、
    第300 條、第310 條之2 、第454 條第1 項，刑法第320 條
    第1 項、第349 條第2 項、第47條第1 項、第62條前段、第
    41條第1 項前段、第51條第5 款，刑法施行法第1 條之1 第
    1 項、第2 項前段，中華民國九十六年罪犯減刑條例第2 條
    第1 項第3 款、第7 條、第9 條，判決如主文。
六、如不服本判決，須於判決送達後10日內向本院提出上訴狀，
    上訴書狀依法應敘述具體理由，如未敘述具體理由者，應於
    上訴期間屆滿後20日內補提理由書於本院（均應附繕本）。
本案經檢察官楊騏嘉到庭執行職務。
中    華    民    國    97    年    10   月     23    日
                   刑事第三庭 法  官  陳 蒨 儀
上列正本證明與原本無異。
告訴人或被害人如對於本判決不服者，應具備理由請求檢察官上
訴，其上訴期間之計算係以檢察官收受判決正本之日期為準。
中    華    民    國    97    年    10   月     23    日
                              書記官  楊 國 色
附錄本判決論罪法條：
中華民國刑法第320條第1項
意圖為自己或第三人不法之所有，而竊取他人之動產者，為竊盜
罪，處5年以下有期徒刑、拘役或5 百元以下罰金。
中華民國刑法第349條第2項
搬運、寄藏、故買贓物或為牙保者，處5 年以下有期徒刑、拘役
或科或併科1 千元以下罰金。


司法院資訊處製作；財團法人民間司法改革基金會備份。
